【裁判字號】    95,上訴,3854
【裁判日期】    951020
【裁判案由】    毒品危害防制條例
【裁判全文】
臺灣高等法院刑事判決                95年度上訴字第3854號
上  訴  人  臺灣板橋地方法院檢察署檢察官
被      告  甲○○
                    （現另案於臺灣臺北監獄臺北分監執行）
上列上訴人因毒品危害防制條例案件，不服臺灣板橋地方法院95
年度訴字第1936號，中華民國95年8月31日第一審判決（起訴案
號：臺灣板橋地方法院檢察署95年度毒偵字第2755號），提起上
訴，本院判決如下：
    主  文
上訴駁回。
    理  由
一、公訴意旨略以：被告甲○○前因施用毒品案件，甫於民國（
    下同）92年1月15日強制戒治執行完畢。復因竊盜及違反毒
    品危害防制條例等案件，經法院分別判決有罪，並定其應執
    行刑為有期徒刑9月確定，甫於92年10月12日因縮刑期滿執
    行完畢。猶不知悔改，復基於施用第一級毒品海洛因及第二
    級毒品安非他命之概括犯意，自94年5、6月間起至95年1月
    22日止，在臺北縣樹林市○○街49巷3號，連續施用第一、
    二級毒品多次。嗣於同年月25日上午11時35分許，為警在臺
    北縣樹林市○○街116巷41弄17號4樓查獲，並自在場之甲○
    ○女友馮昱珊持用之皮包內查扣第一級毒品海洛因2包（毛
    重5點72公克，馮昱珊所涉違反毒品危害防制條例罪嫌，由
    臺灣板橋地方法院檢察署另案偵辦），因認被告涉有毒品危
    害防制條例第10條第1、2項之施用第一、二級毒品罪嫌。
二、按案件曾經判決確定者，應諭知免訴之判決，刑事訴訟法第
    302條第1款定有明文。又此項訴訟法上所謂一事不再理之原
    則，關於實質上一罪或裁判上一罪，均有其適用，最高法院
    著有60年臺非字第77號判例可資參照。次按，確定判決既判
    力之原則，不論實質上之一罪，或連續犯、牽連犯、想像競
    合犯等裁判上之一罪，其一部事實已經判決確定者，對於構
    成一罪之其他部分，均有其適用，此乃基於審判不可分之關
    係，在審理事實之法院，就全部犯罪事實，依同法第267條
    之規定，本應予以審判，故其判決確定之效力，應及於全部
    之犯罪事實，若在最後審理事實之法院宣判後，始行發生之
    事實，既非該法院所得審判，即為該案判決之既判力所不及
    。是既判力對於時間效力之範圍，係以最後審理事實法院之
    宣示判決日為判斷之標準，得上訴於第二審之第一審刑事判
    決，如於上訴第二審後，又依法撤回上訴，其上訴撤回之日
    ，雖為判決確定日，但其既判力之時點，基於上開原則，仍
    應以第一審宣示判決之日為其準據（最高法院32年上字第25
    78號判例、87年度臺上字第1150號判決及同院82年度第4次
    刑事庭會議決議(二)參照）。
三、經查，本案被告甲○○前基於施用第一、二級毒品之概括犯
    意，自94年5月18日起至95年1月10日止，連續在臺中市街道
    上或其友人位於臺北縣板橋市○○街、金門街店內等各處，
    連續施用第一級毒品海洛因、第二級毒品安非他命多次之犯
    行，曾經臺灣板橋地方法院檢察署檢察官以94年度毒偵字第
    5922號提起公訴，並經原審法院於95年2月3日以94年度訴字
    第2435號判處有期徒刑10月、4月，應執行有期徒刑1年，嗣
    經被告提起上訴後，於95年5月16日撤回上訴確定等情，有
    上開判決電腦列印本、本院被告前案紀錄表各一份在卷可憑
    。而本件公訴意旨所指之被告自94年5、6月間起至95年1月
    22 日止，連續施用第一級毒品海洛因、第二級毒品安非他
    命之犯罪事實，經核與前案之犯罪時間緊接，且所犯施用第
    一級毒品、第二級毒品罪名均相同，顯見被告前開業經判決
    確定之連續施用第一級毒品海洛因、第二級毒品安非他命之
    犯行，與本案連續施用第一級毒品海洛因、第二級毒品安非
    他命之犯行，均係基於概括之犯意而為，具有連續犯之裁判
    上一罪關係，而屬同一案件，前案判決既已確定，則本案被
    告犯罪時間又均在前案最後審理事實法院之宣示判決日之前
    ，揆之上開最高法院判例、判決及刑事庭會議決議意旨，自
    為該確定判決既判力效力所及，原審因而為免訴之判決，於
    法並無不合，上訴意旨，指稱：既判力之範圍，應係以言詞
    辯論終結為界線，茲被告前案原審法院係於95年1月20日言
    詞辯論終結，嗣於同年2月3日宣判，則本件被告於前案言詞
    辯論之日後之95年1月20日起至同年月22日之施用毒品犯行
    ，應非上開確定判決之效力所及，不得一併遽為免訴之判決
    等語，非有理由，應予駁回，並不經言詞辯論為之。
據上論斷，應依刑事訴訟法第368條、第372條，判決如主文。
中    華    民    國    95    年    10    月    20    日
                  刑事第十庭    審判長法  官 劉景星
                                      法  官 陳志洋
                                      法  官 李春地
以上正本證明與原本無異。
如不服本判決，應於收受送達後十日內向本院提出上訴書狀，其
未敘述上訴之理由者並得於提起上訴後十日內向本院補提理由書
（均須按他造當事人之人數附繕本）。
                                      書記官 吳素雲
中    華    民    國    95    年    10    月    23    日


司法院資訊處製作；財團法人民間司法改革基金會備份。
